【裁判字號】    99,簡上,181
【裁判日期】    990730
【裁判案由】    傷害
【裁判全文】
臺灣臺北地方法院刑事判決             99年度簡上字第181號
上  訴  人  臺灣臺北地方法院檢察署檢察官
上  訴  人
即  被  告  乙○○
上列上訴人因被告傷害案件，不服本院中華民國99年5 月12日99
年度簡字第1514號第一審簡易判決（聲請簡易判決處刑案號：98
年度偵緝字第666 號），提起上訴，本院管轄第二審之合議庭判
決如下：
    主  文
上訴駁回。
    事  實
一、乙○○於民國98年9月15日凌晨0時30分許，在臺北市○○區
    ○○街211 號前，因債務糾紛與甲○○發生爭執，乙○○竟
    基於傷害犯意，徒手毆打甲○○，致其受有胸部瘀傷、右手
    肘挫傷及右小指擦傷等傷害。
二、案經甲○○訴由臺北市政府警察局萬華分局報告臺灣臺北地
    方法院檢察署檢察官偵查並聲請簡易判決處刑。
    理  由
一、證據能力方面：
    按被告以外之人於審判外之言詞或書面陳述，除法律有規定
    者外，不得作為證據，刑事訴訟法第159條第1項固有明文。
    惟按被告以外之人於偵查中向檢察官所為之陳述，除顯有不
    可信之情況者外，得為證據，同法第159條之1第2 項定有明
    文。又被告以外之人於審判外之陳述，雖不符前4 條之規定
    ，而經當事人於審判程序同意作為證據，法院審酌該言詞陳
    述或書面陳述作成時之情況，認為適當者，亦得為證據；當
    事人、代理人或辯護人於法院調查證據時，知有第159條第1
    項不得為證據之情形，而未於言詞辯論終結前聲明異議者，
    視為有前項之同意，同法第159條之5規定甚明。查證人即告
    訴人甲○○於偵查及警詢中之陳述雖均屬傳聞證據，然其於
    偵查中向檢察官所為之陳述，並無顯有不可信之情況；又被
    告乙○○於本院言詞辯論終結前並未對證人甲○○於警詢中
    證述之證據能力聲明異議，而本院認該等傳聞證據係該證人
    因被告上開犯行而受傷，始前往警局製作筆錄所為之陳述，
    並無不當之處，是依上揭規定及說明，證人甲○○於偵查及
    警詢中之陳述均應具證據能力。至其餘憑以認定本案犯罪事
    實之非供述證據（詳後述），查無違反法定程序取得之情，
    依同法第158條之4規定反面解釋，亦具證據能力。
二、上開事實，業據被告坦承不諱，核與證人甲○○證述之情節
    相符（見臺灣臺北地方法院檢察署98年度偵字第27708 號卷
    第3頁至第4頁及第24頁至第25頁），復有臺北市立聯合醫院
    和平院區98年9 月15日診斷證明書乙紙附卷可佐（見同上偵
    卷第5 頁），足徵被告任意性自白與事實相符，被告犯行堪
    以認定，應予依法論科。
三、核被告所為，係犯刑法第277條第1項之傷害罪。原審以被告
    前開犯行，事證明確，依刑事訴訟法第449條第1 項、第3項
    、第454條第2項，刑法第277條第1項、第41條第1 項前段，
    刑法施行法第1條之1等規定，判處被告拘役30日，及諭知易
    科罰金之折算標準，其量刑並未逾越法定刑之範圍，且已敘
    明其係審酌被告有傷害前科（非累犯），因債務糾紛一時衝
    動致罹本件犯行，其犯罪動機、目的、手段，告訴人所受傷
    害程度尚輕，被告犯罪後態度良好及尚未與告訴人達成和解
    等一切情狀，爰認原審上揭量刑，並無不當。檢察官援引告
    訴人所請而以被告施暴賴帳，迄今未與告訴人達成和解，量
    刑過輕為由提起上訴，及被告以無錢易科罰金及告訴人所述
    欠錢乙節不實為由請求上訴，均無理由，應予駁回。
據上論斷，應依刑事訴訟法第455條之1第1項、第3項、第368條
，判決如主文。
本案經檢察官張成業到庭執行職務。
中    華    民    國    99    年    7     月    30    日
                  刑事第十四庭  審判長法  官  吳冠霆
                                      法  官  李殷君
                                      法  官  賴武志
上正本證明與原本無異。
本判決不得上訴。
                                      書記官  劉麗英
中    華    民    國    99    年    7     月    30    日
附錄本案論罪科刑法條全文：
中華民國刑法第277條
（普通傷害罪）
傷害人之身體或健康者，處 3 年以下有期徒刑、拘役或 1 千元
以下罰金。
犯前項之罪因而致人於死者，處無期徒刑或7年以上有期徒刑；
致重傷者，處3年以上10年以下有期徒刑。

司法院資訊處製作；財團法人民間司法改革基金會備份。
